臺灣高等法院臺中分院刑事判決　　　　 94年度上易字第322號
上　訴　人
即　被　告　戊○○
上　訴　人
即　被　告　丁○○
上列上訴人因恐嚇等案件，不服台灣苗栗地方法院93年11月11日
第一審判決（92年度易字第398號；起訴案號：91年度偵字第177
7號及移送併辦92年度偵字第2065號）提起上訴，本院判決如下
：
    主    文
原判決關於丁○○部分撤銷。
丁○○連續故買贓物，處有期徒刑捌月；又意圖為自己不法之所
有，以恐嚇使人將本人之物交付，未遂，處有期徒刑陸月。門號
0000000000號ＳＩＭ晶片卡壹張沒收之。應執行有期
徒刑壹年，門號0000000000號ＳＩＭ晶片卡壹張沒收
之。
其他上訴駁回。
    事　　實
一、戊○○前因竊盜案件，經台灣苗栗地方法院於民國86年12月
    11日，以86年度易字第736號判決，判處有期徒刑1年，並於
    87年1月12日確定，甫於88年4月30日因縮刑期滿執行完畢。
    詎其仍不知悔改，明知林文忠（詳如附表一編號一、二所示
    ）或甲○○及涂成昌（詳如附表一編號三至十所示）所持有
    之自小客車十輛（車輛資料及失竊時、地均詳如附表三編號
    一至十所示），均係屬來路不明之失竊贓物，竟仍基於故買
　　贓物之概括犯意，自91年4月15日起，至92年3月間某日止，
  　在其位於苗栗縣頭屋鄉曲洞村曲洞9之5號租屋處，連續於附
    表一編號一至十所示之時間，以同一附表所示新台幣（下同
    ）1 至4萬元不等之價格，向林文忠、甲○○及涂成昌等人
    購買前開贓車共10輛。
二、戊○○於購得前開附表一編號一、二所示之車號5M-2897號
    、D5-6636號贓車後，隨即先後向丁○○販售，丁○○明知
    上開自小客車二輛係屬來路不明之失竊贓物，竟仍基於故買
    贓物之概括犯意，連續於附表二編號一、二所示之時間、地
    點，各以9萬元、5萬元之代價，向戊○○購買上開贓車二輛
    。丁○○於購得前開車號5M-2897號後，戊○○先將該車之
    車牌二面予以熔毀丟棄，並將該車之引擎及車身號碼磨除，
    再依丁○○之要求將該自小客車車體分解拆裝後，丁○○則
    於91年4月15日將該車之前半車身及零組件，以13萬元之價
    格販售予不知情之黃信振（另經檢察官為不起訴處分）。又
    丁○○於購得前開D5-6636號贓車後，因車型不符零件無法
    使用，乃另行起意基於為自己不法所有之意圖，於91年4月
    19日上午11時許，依車主丙○○遺留在該D5-6636號自小客
    車上之名片所載電話號碼，以其所使用之0000000000號行動
    電話（含SIM晶片卡1張）撥打之，並向丙○○恐嚇稱：需將
    7萬元之款項匯入其所有之竹南信用合作社前進分社00000
    00000000000000帳號帳戶，始交還其所失竊之車輛等語。然
    經陳建璋拒絕付款，丁○○復於翌日（20日）上午7時許及
    下午4時許，接續再打電話要求丙○○支付6萬元後，始交還
    車輛等語，經丙○○表示因沒錢而拒絕，丁○○始未遂其犯
    行。
三、嗣先於91年4月21日上午8時許，丁○○將前開購得之D5-663
    6號贓車，寄放於不知情之連兆章（另經檢察官為不起訴處
    分）所有位於苗栗縣頭份鎮○○路201號旁之鐵皮屋內，而
    於同日上午11時許，前往前開處所欲取回車輛時，為埋伏之
    員警所查獲。嗣經警循線在戊○○之前開苗栗縣頭屋鄉曲洞
    村曲洞9之5號租屋處，及黃信振所經營位於苗栗縣頭份鎮○○街74號之「金鋒汽車企業社」，扣得車號5M-2897號自小
    客車之部分車身及零組件，而查悉戊○○、丁○○故買附表
    二編號一、二所示之贓車犯行。後於92年3月7日上午11時許
    ，為警在苗栗縣頭屋鄉田窩山區執行巡邏勤務時，發現停放
    於該山區之V9-2040號自小客車一輛係屬報失竊之車輛（失
    竊詳細情形見附表三編號十一），經警於路旁埋伏，嗣戊○○與不詳之人駕駛紅色喜美自小客車行經該山區，欲取該部
    V9-2040號贓車時，見警後隨即逃逸。經警循線查緝，始查
    悉前開戊○○如附表一編號三至十所示之故買贓車犯行。
四、案經苗栗縣警察局頭份分局報請臺灣苗栗地方法院檢察署檢
    察官偵查起訴，暨苗栗縣警察局報請同署檢察官偵查後移送
    併案審理。
    理 　 由
一、訊據上訴人即被告戊○○辯稱91年4月21日、22日警詢之自
    白係遭警刑求，無任意性；92年3月11日警詢之自白係警方
    以不正之詐欺方法，取得之自白，均無證據能力不得作為證
    據。經查：
(一)、被告戊○○91年4月21日、22日警詢錄影帶，經原審勘驗結
    果(1)問答之內容均與筆錄上記載相同。(2)訊問過程並無詐欺
    、脅迫、利誘或其他非法之刑求手段為之，過程平和。(3)被
    告回答警員問題時語氣平順。有勘驗筆錄在卷可稽（原審卷
    一第101頁），顯見員警於詢問被告時未有刑求之情事，可
    以確定。且依上開91年4月21日警詢筆錄，員警於91年4月21
    日18時50分詢問被告是否繼續接受偵訊？被告回答想休息不
    想繼續接受偵訊．嗣於22日6時20分始同意接受詢問，亦有
    上開警詢筆錄足憑，可見被告戊○○於接受員警詢問仍可自
    由陳述其意願。而被告戊○○所指稱遭警徒手毆打右胸及右
    肋骨，半年後肺積水，92年5月的時候才去臺中中國醫藥大
    學附設醫院手術，醫生說那是內傷才導致肺積水云云。惟經
    原審函詢該醫院其開刀之病情，是否可能係外力所造成之結
    果，該醫院函覆稱此乃肺炎、積水感染所致，與外力之撞擊
    應無直接因果關係等語，有該院92年12月26日院歷字第9212
    4685號函暨所檢附之主治醫師病情說明書、病歷影本附卷可
    稽（原審卷一第105至111頁），被告戊○○刑求抗辯顯屬無
    稽，其91年4月21日及22日警詢中之自白，具任意性，應有
    證據能力。
(二)、92年3月11日被告戊○○警詢之自白，係因92年3月7日上午
    11時許，警方在苗栗縣頭屋鄉田窩山區執行巡邏勤務時，查
    獲V9-2040號為失竊車輛，被告戊○○當時曾開車前往接應
    該贓車經過查獲之地點，自覺已案發而主動找證人即警員張
    金虹製作檢舉筆錄等情，業據證人即承辦員警張金虹證述在
    卷（原審卷二第116至117頁）。而該警詢筆錄亦清楚記載係
    因被告所開設之三合汽車材料行，有收受到贓車，且將車體
    分解，而心感不安，而至刑警隊舉報，為警製作筆錄等語，
    有該筆錄足憑（偵2065號卷第69頁），可見該警詢筆錄係被
    告戊○○主動為之，顯非員警以不正方法詐欺而來。再者，
    被告事後反悔在電話上以誘導之方式，向證人張金虹套話，
    證人張金虹在被告秘密的電話錄音上一再重申不是警察如何
    講你就如何講、這是你檢舉的啊、你照實講就好了、有就有
    、沒有就沒有等語，有被告提出之電話錄音及譯文可稽 (原
    審卷一第211至214頁），更顯示承辦員警並未以詐欺手段，
    騙取被告戊○○之自白，至為灼然。被告戊○○92年3月11
    日之警詢自白自具有證據能力。
二、被告戊○○固供認有於前揭時、地，向林文忠購買附表一編
    號一、二所示之自小客車，惟矢口否認有故買贓物之犯行云
    云，辯稱：伊不知道那是贓車，因當時伊沒有電腦，無法查
    詢是否係贓車，並提出林文忠所書立之切結書影本二紙為證
    （偵177號卷第101、102頁）。並否認有如附表一編號三至
    十之故買贓物犯行，辯稱：當初係因警員張金虹稱涂成昌、
　　甲○○竊車及擄車勒贖，希望伊指證他，叫伊作偽證云云。
  　而上訴人即被告丁○○固供認於前揭時、地，向戊○○購買
    附表二編號一、二所示之自小客車，並以電話向車主丙○○
　　要求匯款後始交還車輛等語，惟矢口否認有故買贓物、恐嚇
  　取財之犯行，辯稱：伊不知道那是贓車，戊○○說是權利車
    ，其中5M-2897號自小客車，伊是被警察帶回戊○○材料行
    時才知道係贓車。另D5-6636號自小客車，係伊取回車子在
    整理時發現有名片，就試著打電話去問，才知道那部車係失
    竊的贓車云云。惟查：
(一)、被告戊○○所購買如附表一編號一至十所示之贓車，及被告
    丁○○所購買如附表二編號一、二所示之贓車，上開車輛資
    料及失竊時、地均詳如附表三編號一至十所示等情，有車輛
    竊盜、車牌失竊資料個別查詢報表十份附卷可稽（偵2065號
    卷影本第118頁背面至123頁，偵1777號卷第63、69頁）。是
    被告二人所購買之車輛確屬贓車乙節，應堪認定。
(二)、被告戊○○於91年4月15日以4萬元向林文忠購買車號5M-289
    7號贓車，隨即於同日以9萬元賣予被告丁○○，並將該車之
    車牌二面予以熔毀丟棄，並將該車之引擎及車身號碼磨除，
    再依丁○○之要求將該自小客車車體分解拆裝後，丁○○則
    於同年月15日將該車之前半車身及零組，以13萬元賣予不知
    情之黃信振乙節，業據被告戊○○於警詢時供述明確（偵17
    77號卷第20至23頁），核與被告丁○○於警詢之供述相符（
    偵1777號卷第31至34頁），並據證人黃信振於警詢、偵查中
    證述其向丁○○購買系爭車輛等語無訛（偵1777號卷第46至
    49 頁、87、88、120頁），且有車身及引擎號碼遭磨除之拓
    模二紙附卷可稽（偵1777號卷第70、71頁）。而被告戊○○
    將系爭車輛車體分解後，所遺留之該車後車門二扇、後行李
    箱蓋一面、後車身一截，及分解之工具等，經警於執行搜索
    時查扣乙節，有扣押筆錄、扣押物品目錄表各二份，及搜索
    時現場採證照片30張附卷可稽（偵1777號卷第27至30、54、
    77至83頁）。而證人即被害人乙○○於警詢時亦證述上開查
    扣之後車門二扇、後行李箱蓋一面、前半車身一截、引擎一
    具等零件係其所失竊之5M-2897號自小客車上所有等語明確
    ，且有贓物認領保管單一紙在卷可憑（偵1777號卷第65 至
    67頁），是以，被告戊○○、丁○○此部分之故買贓物犯行
    ，應堪認定。
(三)、被告戊○○於91年4月19日以3萬元向林文忠購買車號D5-663
    6號贓車，隨即於同日以5萬元賣予被告丁○○乙節，業據被
    告戊○○於警詢時供述明確（偵1777號卷第19至23頁），核
    與被告丁○○於警詢之自白相符（偵1777號卷第32至33頁）
    ，並據證人連兆章於警詢、偵查中證稱被告丁○○將系爭車
    輛借停放於其所有之鐵皮屋內，嗣後經其告知為贓車等語屬
    實（偵1777號卷第41至42、90至91、119頁），且經警於該
    鐵皮屋內執行搜索時，扣得系爭車輛，並自被告丁○○處扣
    得該車鑰匙一把（偵1777號卷第39頁）。而丁○○購得系爭
    車輛後，即先後三次接續向車主丙○○恫稱：需匯款始將車
    交還，但經其拒絕乙節，業據被告丁○○於警詢中自白無訛
    （偵1777號卷第32至33頁），核與證人即被害人丙○○於警
    詢時證述明確（偵1777號卷第60至61頁），且有丁○○苗栗
    縣竹南信用合作社存摺封面影本、鑰匙一把可資佐證（偵17
    77號卷第37、39頁）。另被告丁○○於原審準備程序時，並
    對於其故買贓物、恐嚇取財未遂之犯行予以認罪（原審卷一
    第23頁）。是以，被告戊○○、丁○○此部分故買贓物，及
    被告丁○○恐嚇取財未遂之犯行，應堪認定。
(四)、又被告戊○○亦明知附表一編號三至十號所示之自小客車，
    均係屬來路不明之失竊贓物，竟仍基於故買贓物之概括犯意
    ，自92年1月間某日起，至同年3月間某日止，在其位於苗栗
    縣頭屋鄉曲洞村曲洞9之5號租屋處，連續於附表一編號三至
    十所示之時間，以一至四萬元不等之價格，向甲○○、涂成
    昌購買前開贓車共八輛乙節，業據證人甲○○、涂成昌於警
    詢中證述屬實（偵2065號卷影本第69至71、35至38、44至46
    頁），而被告戊○○於92年3月11日自行前往刑警隊檢舉之
    警詢中亦坦承向甲○○、涂成昌收購七部贓車屬實（偵2065
    號卷影本第69至71頁），核與證人即承辦員警張金虹於偵查
    中證述查獲被告戊○○故買贓物之過程相符（偵2065號卷影
    本第185頁），而被告戊○○於警詢自白後，並帶同員警張
    金虹、劉文兆等人至拋棄解體之車身之現場，此有失竊贓車
    遭解體之車殼照片14張附卷可稽（偵2065號卷影本第114至1
    17頁）。被告戊○○雖於警詢僅自白七部贓車，然甲○○、
    涂成昌於警詢均明確具體證述指明附表一編號三至十所示之
    八部贓車，且甲○○及涂成昌係實際竊取販賣贓車之人，記
    憶應較為明確，參以由被告戊○○帶同員警至拋棄解體之車
    身現場照片觀之，遭解體贓車車身甚多，自以證人甲○○及
    涂成昌指出之數量為可信，綜上，被告戊○○此部分之故買
    贓物犯行，應堪認定。
(五)、被告戊○○雖辯稱林文忠出賣系爭車輛時有稱係欠稅車，伊
    並不知係贓車云云，並提出切結書為證。惟查，被告戊○○
    向林文忠購得5M-2897號自小客車後，以乙炔將該車之車牌
    二面予以熔毀丟棄，並將該車之引擎及車身號碼磨除，業據
    被告戊○○於警詢供明在卷（偵1777號卷第21頁），被告戊○○如非明知該車係贓車，為何將該車牌熔毀丟棄並將引擎
    及車身號碼磨除呢？再者，被告戊○○為警查獲之初，即供
    認系爭車輛係林文忠所偷竊，且有告知被告丁○○該車係失
    竊之車輛等語（偵1777號卷第20頁）。其於偵查中始改稱係
　　欠稅車云云，前後供述不一，此部分之辯解，本屬可疑。按
  　市場上車輛之交易買賣，為表示出賣人屬於車主或有權處分
    之人，一般均會提出車輛合法權利證明文件，諸如行車執照
    等；如係報廢車買賣，賣方應提出相關報廢文件；如係權利
    車亦應有相關流當證明等。而所謂「欠稅車」，係指原車主
    欠繳牌照稅、燃料稅等稅賦之車輛而言，故在稅賦繳清之前
    ，雖可移轉所有權，但無法辦理登記名義過戶，故於中古車
    交易上，市價較諸一般未欠稅之車為低，然而，欠稅車僅係
    稅賦之積欠，在市場交易上買受人之注意義務與一般車並無
    不同，仍應要求出賣人提出相關權利證明文件，以證明其來
    源之合法性。準此，被告戊○○明知系爭車輛之出賣人林文
    忠並非車輛登記名義人，其以顯與市場不相當之低價購入，
    縱使出賣人稱係欠稅車，仍需要求出賣人提出證明文件，要
    難徒憑出賣人書立之切結書，而認其並無贓物之認識。是以
    ，被告此部分之辯解，縱屬欠稅車，仍無法據為有利於被告
    之認定。被告戊○○聲請傳喚證人林文忠以證明林文忠出售
    系爭車輛時，有對其稱係欠稅車云云，自無必要。
(六)、被告戊○○復辯稱其並無電腦，不知道係贓車云云。惟查，
    車輛交易之買受人，為免購得贓車而觸法，其要求出賣人提
    出權利證明文件，以證明其來源之合法性，此乃避免觸犯刑
    責之最低限度，已如前述，惟法律上並無課以買受人需以電
    腦連線查知是否確係贓車。換言之，苟買受人未向出賣人要
    求提出合法證明文件，如因此以低價購得系爭贓車，不論買
    受人有無電腦可資查詢，其行為仍該當故買贓物之刑事責任
    ，至為明確。是以，被告此部分之辯解，要屬卸責之詞，不
    足採信。
(七)、證人甲○○、涂成昌雖於原審審理時均證稱：伊等並未偷系
    爭八輛車，也未售予被告戊○○云云（原審卷二第8至32、
    139至162頁）。惟查，證人甲○○、涂成昌前於警詢中自白
    承認竊取系爭八輛車，並出售予被告戊○○乙節，已如前述
    。且證人甲○○、涂成昌於各自竊盜案審理時亦均坦承竊取
    附表一編號三至十號之自小客車，有台灣板橋地方法院92年
    度訴字第876號涂成昌竊盜等案刑事判決書及台灣苗栗地方
    法院甲○○竊盜案刑事判決書附卷可稽（原審卷二第176至
    194頁、本院卷第102至106頁）。並有被告戊○○向警方檢
    舉甲○○、涂成昌竊車並出售贓車時，偕同員警前往頭屋鄉
    田窩山區察看並拍照支解後所遺留車輛之車殼現場採證照片
    十四張附卷可稽（偵2065號卷影本第114至117頁），證人甲○○、涂成昌於警詢所為之證述，顯具有較可信之特別情況
    ，且為證明犯罪事實所必要。渠等於原審審理時改口否認，
    前後不一，顯屬迴護之詞。又證人甲○○於原審證稱：當初
    係因警察稱如不指訴有偷車交給戊○○的話，就不還予伊遭
    查扣之車子云云（原審卷二第157頁）。此部分為證人即員
    警劉文兆所否認，並證稱：當初係因車子要採證，所以於甲○○製作第二次警詢筆錄時始交還等語（原審卷二第212、
    213頁）。參以，被告甲○○如未偷車，焉有為提早領回扣
    案之車輛，而願意承認偷竊八部自小客車之理？由此足見證
    人甲○○所言，要與事理有悖，不足採信。
(八)、又被告戊○○雖辯稱：係警員張金虹要求伊作偽證，指證甲○○、涂成昌竊車及擄車勒贖云云。惟查，證人劉文兆、張
    金虹於審理時，到庭證述如何於92年3月7日在苗栗縣頭屋鄉
    田窩山區之V9-2040號贓車旁埋伏，藉由逃離現場、嗣後查
    獲之之紅色喜美自小客車，循線查獲係被告戊○○欲收購甲○○、涂成昌所竊取之該贓車，再進而查獲本案之情節（原
    審卷二第116至135、208至223頁）。是以，本案此部分之查
    獲契機，以被告戊○○欲收購V9-2040號贓車為出發點，並
    非辦案員警憑空捏造，先予敘明。再者，為何被告戊○○願
    意於警詢時指證甲○○、涂成昌竊車？受有何好處？就此，
    被告戊○○供稱：沒有好處，因當時伊跟張金虹對喝很多酒
    ，所以就答應了等語（原審卷二第239、240頁）。而被告戊○○亦自承其嗣後於製作警詢筆錄時，警察並未刑求、亦未
    飲酒，並清楚自己講了什麼等語（同上卷第240頁）。是以
    ，如被告戊○○並未向甲○○、涂成昌收購贓物，在未受有
    任何好處之前提下，焉有出面憑空指認甲○○、涂成昌二人
    之理？由此足見被告戊○○確有此部分之犯行，應無疑義。
    另被告戊○○向警方檢舉甲○○、涂成昌竊車並出售贓車時
    ，偕同員警前往頭屋鄉田窩山區察看並拍照支解後所遺留車
    輛之車殼，此有現場採證照片十四張附卷可稽（偵2065號卷
    影本第114至117頁），並據證人張金虹、劉文兆到庭證述屬
    實。是以，苟該車殼來自於係合法來源之車輛，則被告戊○○大可以廢鐵名義賣予舊貨行，賺取利潤，其捨此不為，竟
    丟棄於偏遠之山區，足見該車殼確係贓車所有，至為灼然。
    綜上，證人甲○○、涂成昌及丁○○於原審之證述，要難作
    為有利於被告之認定，而被告戊○○之辯解，亦無足取。
(九)、被告丁○○雖辯稱伊不知道那是贓車，戊○○說是權利車云
    云。惟被告戊○○於警詢已供稱被告丁○○知道D5-6636號
    自小客車為失竊車輛，因為伊在將該車交付他之前有告知他
    等語（偵1777號卷第20頁），而證人連兆章於警詢及偵查中
    亦證稱被告丁○○有向其告知該車係贓車等語屬實。（偵17
    77號卷第42、91、119頁），被告丁○○於偵查中亦坦承有
    告知證人連兆章該車係贓車（同上偵卷91頁反面）。另據證
    人丙○○於警詢證稱：被竊得車輛發還後，發現門鎖及電路
　　線均遭破壞等語（同上偵卷第61頁）。該車於遭竊時，有遭
　  破壞門鎖及相關線路甚明，是以，被告丁○○於故買該贓車
    並予啟動移車時，焉有不知之理？綜上，足見被告丁○○應
    明知被告戊○○販賣之上開車輛係贓車，被告丁○○所辯已
    非可採。
(十)、另按所謂「權利車」，係指已設定動產擔保抵押或附條件買
    賣登記之車輛，債務人於債務尚未清償完畢前，即另將車輛
    出賣、移轉、抵押或為其他處分。舉例而言，如原車主於擔
    保設定期間，將車輛向當舖典當現金，如未依約繳息、贖回
　　，或車主直接把車子讓渡給當舖處理，經由當鋪一定程序
  　「流當」後轉賣給第三者，而成了流當品，此即為權利車。
    是以，權利車之購買者僅取得其使用權，但無法因轉讓登記
    而取得其所有權登記名義人，且需面臨隨時遭抵押權人（如
    銀行）行使動產擔保抵押權而拖回之風險，故其交易價格較
　　諸一般車輛之市場行情為低。準此，權利車既有上述之法律
  　上之特性，其於市場交易上，為能證明該車來源之合法性，
    賣方均會提出屬於該車之正當權利證件, 如流當證明、讓渡
    書、行照、完稅證明、發票甚至原車主向買方陳稱係出賣權
    利車，買受人如未取得相關權利文件，苟因此購得失竊之贓
    車，並不解免於買受人刑事上故買贓物之罪責，自不待言。
　　是本案交易時賣方既未提出相關合法權利證明文件，是被告
  　丁○○此部分之抗辯，仍無解其知贓故買之責任。被告丁○○於原審針對被告戊○○之犯行，曾以證人之身分到庭證稱
　　：當時戊○○跟伊說那是權利車，他說有報廢資料，會補給
  　伊云云（原審卷一第168頁）。然權利車顯非「報廢車」，
    賣方何以能提出該車報廢資料以證明其來源之合法性？被告
    丁○○對於系爭車輛之來源，嗣又改口辯稱：戊○○稱係欠
　　稅車云云；丁○○復陳稱：其實欠稅車與權利車都意義都一
  　樣，指欠銀行稅金的車云云（原審卷一第168、170頁），所
    謂「欠稅車」係指原車主欠繳牌照稅、燃料稅之車輛而言，
    已如前述，從字義上即顯與權利車不同，可見被告丁○○之
    供述前後不一，顯有矛盾，尚難憑取。被告丁○○向戊○○
    購買系爭車輛二輛時，既未取得任何相關合法證明文件，且
    屬可正常使用之汽車、零件，在如此顯低於市場交易價格之
    成交價，參以被告戊○○並非一般交易車輛之中古車商或當
    鋪，是被告丁○○向其購買系爭車輛，揆諸前開說明意旨，
    其主觀上應有贓物之認識乙節，殆無疑義。
(十一)、被告丁○○於前揭時、地，向戊○○購得D5-6636號自小客
    車後，於車內找到車主名片，並於打電話時，先後接續三次
    向車主陳稱丙○○要匯款至其帳戶始還車等語無訛乙節，業
    據被告丁○○於原審審理時供認不諱，核與證人丙○○於警
    詢時證述相符。被告丁○○雖辯稱其係打電話給車主後，始
    知悉係贓車云云。惟查，被告丁○○於向被告戊○○購得系
    爭車輛時，即知悉係贓車乙節，已如前述，是被告明知係購
    買贓車，仍向車主要錢始還車，顯係恐嚇取財無訛。退步言
    之，縱丁○○係打電話予車主時始知悉係購得贓車，其本應
    向被告戊○○主張權利瑕疵擔保而要求退款，甚至報警處理
    ，其卻捨此不為，明知無權要求車主給錢，仍先後接續三次
    向車主索款，足見其主觀上有不法所有之意圖甚明。
(十二)、至被告丁○○雖復辯稱：如伊知悉購得係贓車，豈有持自己
    之手機打電話要求車主匯款至自己之帳戶？足見伊不知係贓
    車，亦未恐嚇取財云云。惟查，據證人丙○○於警詢時證稱
    ：伊接到不詳男子（指被告丁○○）打電話給伊手機，並向
    伊稱他和別人買了伊的失竊車，要伊將七萬元匯入如犯罪事
    實欄所示之帳戶，始將車輛位置告訴伊等語（同上偵卷第60
    頁背面）。由此電話之對話內容足見，被告丁○○明知該車
    係贓車，並進而向車主要錢無訛。從而，被告丁○○此部分
    之辯解，僅能證明其犯罪手法之拙劣，尚難資為有利之證據
    。被告丁○○又辯稱：伊在多次與車主丙○○電話聯絡過程
    中，均未提及如：你要將錢匯入，否則我要把車輛解體、燒
    毀等恐嚇之詞，則何有恐嚇取財之罪？惟按，恐嚇取財罪之
    恐嚇手段，並無限制，不論以口頭言語、書面文字、舉動、
    明示或暗示，只需該通知內容為人力所得之配之可能實現之
    惡害，而足使對方理解其意義之所在，並影響其意思之決定
    與行動自由者，均足當之。查據證人丙○○於警詢中證稱陌
    生男子係以電話稱如匯款後，始告知其車輛所在位置等語。
    換言之，被告丁○○之真意在於，如果不匯款，即不將車返
    還甚明，此依一般社會通念，要屬恐嚇取財之恐嚇行為無疑
    。是被告丁○○此部分之辯稱，亦屬無據，尚難憑採。
(十三)、綜上，被告二人之辯解，或前後不一，或與經驗法則、論理
    法則有違，或與事實不符，均顯屬卸責之詞，不足憑採。本
    件事證已經明確，足以認定被告之犯行，應予依法論科。
三、核被告戊○○所為，係犯刑法第349條第2項之故買贓物罪；
    另被告丁○○所為係犯刑法第349條第2項之故買贓物罪及同
    法第346條第3項、第1項之恐嚇取財未遂罪。被告丁○○所
    犯上開故買贓物及恐嚇取財未遂罪二罪間，犯罪各別，罪名
    不同，應分論併罰。被告丁○○在購得前開D5-6636號贓車
    後，因車型零件不合先後三次向車主陳建璋恐嚇取財未遂之
    行為，其時間緊密、地點緊接，侵害同一法益，應係基於同
    一恐嚇取財犯意下之接續行為，依一般社會觀念，在刑法評
    價上，應視為數次之接續實施，為包括一罪之接續犯。被告
    戊○○先後故買10次贓物之行為，及被告丁○○先後2次故
    買贓物之行為，均時間緊接，且犯罪構成要件相同，顯係基
    於概括犯意反覆為之，均應依連續犯規定論以一罪，並加重
    其刑。被告戊○○前因竊盜案件，經台灣苗栗地方法院於民
    國86年12月11日，以86年度易字第736號判決，判處有期徒
    刑1年，並於87年1月12日確定，甫於88年4月30日因縮刑期
    滿執行完畢，有臺灣高等法院被告全國前案紀錄表、臺灣苗
    栗地方法院檢察署刑案資料查註紀錄表在卷可稽，其受有期
    徒刑執行完畢後，五年內再犯有期徒刑以上之本罪，為累犯
    ，應依刑法第47條之規定遞加重其刑。被告丁○○上開恐嚇
    取財行為，為未遂犯，爰依刑法第26條前段之規定，減輕其
    刑。併辦意旨就被告戊○○所犯如附表一編號三至十所示之
    故買贓物犯行部分移送併案審理，認該部分與已起訴被告故
    買贓物之部分，有連續犯之裁判上一罪關係，為起訴效力所
    及，本院自應併予審理。
四、原審認被告戊○○罪證明確，適用刑法第56條、第249條第
    2項、第47條之規定，並審酌其有如犯罪事實欄所載之前科
    ，素行不良，其為圖得自身不法之利益，而收購贓車，助長
    竊盜之財產犯罪行為，收購贓車高達10輛，犯罪情節非輕，
    且於犯後自偵查及審理時，一再否認犯行，毫無坦承悔過之
    具體表現，並浪費有限之司法資源，本應嚴罰重懲，惟念被
    告戊○○於警詢亦供出部分贓車來自於甲○○、涂成昌，有
    助於犯罪之打擊，併參酌被告戊○○生活狀況、品行、智識
　　程度、犯罪之動機、目的、手段、所生危害，及公訴人具體
  　求處被告戊○○有期徒刑3年6月等一切情狀，量處有期徒刑
    3年6月。認事用法均無違誤，量刑亦屬妥適，被告戊○○上
    訴意旨否認犯罪，指摘原判決不當，為無理由，應予駁回。
五、原審認被告丁○○罪證明確，予以論罪科刑，固非無見。惟
    被告丁○○於購得前開D5-6636號贓車後，因車型不符零件
    無法使用，乃另行起意基於為自己不法之所有之意圖，依車
    主陳建璋遺留在該D5-6636號自小客車上之名片所載電話號
    碼，以其所使用之0000000000號行動電話（含SIM晶片卡1張
    ）撥打向陳建璋恐嚇贖回一節，已如前述，其所犯恐嚇取財
    未遂罪既係另行起意，與贓物罪犯意各別，罪名不同，自應
    分論併罰，原判決認係手段、目的之牽連關係，尚有未洽。
    又被告丁○○所有之苗栗縣竹南信用合作社前進分社000000
    0000000000000帳號帳戶活期儲蓄存款存摺一本與被告恐嚇
    取財未遂罪關聯性有所不足，尚難認必是被告丁○○預備供
    犯罪所用之物，原判決遽予宣告沒收，亦有未當。被告丁○○上訴意旨否認犯罪，指摘原判決雖無理由，惟原判決此部
    分既有可議，自應由本院撤銷改判。爰審酌被告丁○○無不
    良前科素行，有臺灣高等法院被告全國前案紀錄表附卷可稽
    ，且其故買之贓車及部分零件業已發還被害人，尚未造成被
    害人難以彌補之損失，參以本案被告丁○○於案發之初供出
    贓車來源，帶同警方查獲被告戊○○，有助於犯罪之查緝打
　　擊，及其生活狀況、品行、智識程度、犯罪之動機、目的、
  　手段、所生危害，及公訴人具體求處有期徒刑一年等一切情
    狀，量處如主文第二項所示之刑，並定其應執行刑。
六、被告丁○○所有之門號0000000000號SIM晶片卡1張，係供其
    犯恐嚇取財犯罪所用之物，爰依刑法38條第1項第2款之規定
    ，為沒收之諭知。至扣案供拆解車輛之工具，係被告戊○○
    所有，業據被告戊○○於警詢時供述甚明，惟按，故買贓物
    犯行係行為人於有償取得贓物之持有行為即屬既遂，至事後
    分解車輛之行為，屬事後處分贓物之行為，不另論罪。故被
    告戊○○於故買贓物後用以拆解車輛之工具，不符刑法第38
    條沒收之規定，爰不予宣告沒收，併此敘明。
據上論斷，應依刑事訴訟法第369條第1項前段、第364條、第368
條、第299條第1項前段，刑法第56條、第349條第2項、第346條
第3項、第1項、第26條前段、第51條第5款、第38條第1項第2款
，罰金罰鍰提高標準條例第1條前段，判決如主文。
本案經檢察官己○○到庭執行職務。
中　　華　　民　　國　　94　　年　　9 　　月　　29　　日
              刑事第八庭  審判長法　官　羅　得　村
                                法　官　巫　政　松
                                法　官　紀　文　勝
上列正本證明與原本無異。
不得上訴。
                                書記官　顏　子　良
中　　華　　民　　國　　94　　年　　9 　　月　　30　　日
附錄本判決論罪科刑法條全文：
中華民國刑法第三百四十九條第二項：
搬運、寄藏、故買贓物或為牙保者，處五年以下有期徒刑、拘役
或科或併科一千元以下罰金。
中華民國刑法第三百四十六條：
 (單純恐嚇罪)
意圖為自己或第三人不法之所有，以恐嚇使人將本人或第三人之
物交付者，處六月以上五年以下有期徒刑，得併科一千元以下罰
金。
以前項方法得財產上不法之利益，或使第三人得之者，亦同。
前二項之未遂犯罰之。
附表一
╔══╤══════╤═══════╤═════════╤══════╤════╗
║編號│ 贓物名稱   │  時      間  │地點          　　│贓 物 流 程 │買賣金額║
╟──┼──────┼───────┼─────────┼──────┼────╢
║    │車牌號碼五Ｍ│九十一年四月十│苗栗縣頭屋鄉曲洞村│林文忠販售予│        ║
║ 一 │—二八九七自│五日          │曲洞九之五號      │戊○○      │四萬元  ║
║    │小客車      │              │        　        │            │    　  ║
╟──┼──────┼───────┼─────────┼──────┼────╢
║    │車牌號碼Ｄ五│九十一年四月十│苗栗縣頭屋鄉曲洞村│林文忠販售予│        ║
║ 二 │—六六三六自│九日上午某時  │曲洞九之五號      │戊○○      │三萬元  ║
║    │小客車      │              │                  │            │        ║
╟──┼──────┼───────┼─────────┼──────┼────╢
║    │車牌號碼ＬＱ│九十二年一月十│苗栗縣頭屋鄉曲洞村│甲○○與涂成│        ║
║ 三 │—一九七九自│一日至九十二年│曲洞九之五號      │昌販售予廖沐│一萬元  ║
║    │小客車      │三月份間某日  │        　        │鑫          │    　  ║
╟──┼──────┼───────┼─────────┼──────┼────╢
║    │車牌號碼ＱＲ│九十二年一月二│苗栗縣頭屋鄉曲洞村│甲○○與涂成│        ║
║ 四 │—九七一一自│十四日至九十二│曲洞九之五號      │昌販售予廖沐│一萬元  ║
║    │小客車      │年三月份間某日│                  │鑫          │        ║
╟──┼──────┼───────┼─────────┼──────┼────╢
║    │車牌號碼ＰＭ│九十二年一月二│苗栗縣頭屋鄉曲洞村│甲○○與涂成│        ║
║ 五 │—○三七三自│十四日至九十二│曲洞九之五號      │昌販售予廖沐│一萬元  ║
║    │小客車      │年三月份間某日│        　        │鑫          │    　  ║
╟──┼──────┼───────┼─────────┼──────┼────╢
║    │車牌號碼Ｅ七│九十二年二月十│苗栗縣頭屋鄉曲洞村│甲○○與涂成│        ║
║ 六 │—○三四九自│九日至九十二年│曲洞九之五號      │昌販售予廖沐│一萬元  ║
║    │小客車      │三月份間某日  │                  │鑫          │        ║
╟──┼──────┼───────┼─────────┼──────┼────╢
║    │車牌號碼Ｗ五│九十二年二月二│苗栗縣頭屋鄉曲洞村│甲○○與涂成│        ║
║ 七 │—一六六六自│十一日至九十二│曲洞九之五號      │昌販售予廖沐│一萬元  ║
║    │小客車      │年三月份間某日│        　        │鑫          │    　  ║
╟──┼──────┼───────┼─────────┼──────┼────╢
║    │車牌號碼ＨＮ│九十二年二月二│苗栗縣頭屋鄉曲洞村│甲○○與涂成│        ║
║ 八 │—七○四六自│十二日至九十二│曲洞九之五號      │昌販售予廖沐│一萬元  ║
║    │小客車      │年三月份間某日│                  │鑫          │        ║
╟──┼──────┼───────┼─────────┼──────┼────╢
║    │車牌號碼Ｂ二│九十二年二月二│苗栗縣頭屋鄉曲洞村│甲○○與涂成│        ║
║ 九 │—二九二七自│十五日至九十二│曲洞九之五號      │昌販售予廖沐│一萬元  ║
║    │小客車      │年三月份間某日│        　        │鑫          │    　  ║
╟──┼──────┼───────┼─────────┼──────┼────╢
║    │車牌號碼ＱＰ│九十二年三月十│苗栗縣頭屋鄉曲洞村│甲○○與涂成│        ║
║ 十 │—九五七九自│日至九十二年三│曲洞九之五號      │昌販售予廖沐│一萬元  ║
║    │小客車      │月份間某日    │                  │鑫          │        ║
╚══╧══════╧═══════╧═════════╧══════╧════╝
附表二
╔══╤══════╤═══════╤═════════╤══════╤════╗
║編號│ 贓物名稱   │  時      間  │地點          　　│贓 物 流 程 │買賣金額║
╟──┼──────┼───────┼─────────┼──────┼────╢
║    │車牌號碼五Ｍ│九十一年四月十│苗栗縣頭屋鄉曲洞村│戊○○販售予│        ║
║ 一 │—二八九七自│五日          │曲洞九之五號      │丁○○      │九萬元  ║
║    │小客車      │              │        　        │            │    　  ║
╟──┼──────┼───────┼─────────┼──────┼────╢
║    │車牌號碼Ｄ五│九十一年四月十│苗栗縣頭屋鄉曲洞村│戊○○販售予│        ║
║ 二 │—六六三六自│九日          │曲洞九之五號      │丁○○      │五萬元  ║
║    │小客車      │              │                  │            │        ║
╚══╧══════╧═══════╧═════════╧══════╧════╝
附表三
┌──┬───────┬───────────┬─────────────┬──────┐
│編號│　　時　　間  │ 　 地        點      │    車          型        │偷竊者      │
├──┼───────┼───────────┼─────────────┼──────┤
│　　│九十一年四月十│                      │車號五Ｍ—二八九七號      │            │
│一　│五日五時三十分│雲林縣斗六市○○路二六│廠牌：FORDLH              │林文忠      │
│　　│許            │三號前                │顏色：白色                │            │
│    │              │                      │排氣量：1988CC            │            │
├──┼───────┼───────────┼─────────────┼──────┤
│    │              │                      │車號Ｄ五—六六三六號      │            │
│二　│九十一年四月十│嘉義市○○路二六二號前│廠牌：SANYANG             │林文忠      │
│　　│八日十五時許  │                      │顏色：綠色                │            │
│    │              │                      │排氣量：1590CC            │            │
├──┼───────┼───────────┼─────────────┼──────┤
│    │              │                      │車號ＬＱ－一九七九號      │            │
│三　│九十二年一月十│台中市○○區○○路二段│廠牌：SANYANG             │甲○○、涂成│
│　　│一日十二時    │三○一巷口            │顏色：藍綠相間            │昌、溫永煒  │
│    │              │                      │排氣量：1590CC            │            │
├──┼───────┼───────────┼─────────────┼──────┤
│    │              │                      │車號ＱＲ—九七一一號      │            │
│四　│九十二年一月二│台中市○區○○○路九○│廠牌：SANYANG             │甲○○、涂成│
│　　│十四日八時    │一巷口                │顏色：銀色                │昌、溫永煒  │
│    │　　　        │                      │排氣量：1590CC            │            │
├──┼───────┼───────────┼─────────────┼──────┤
│    │              │                      │車號ＰＭ—○三七三號      │            │
│五　│九十二年一月二│台中市西屯區福中里福中│廠牌：SANYANG             │甲○○、涂成│
│　　│十四日十一時  │二街十六巷三號前      │顏色：綠色                │昌、溫永煒  │
│    │              │                      │排氣量：1590CC            │            │
├──┼───────┼───────────┼─────────────┼──────┤
│    │              │                      │車號Ｅ七—○三四九號      │甲○○、涂成│
│六　│九十二年二月十│台中市○區○村路○段三│廠牌：SANYANG             │昌、溫永煒  │
│　　│九日八時      │四五號前              │顏色：黑色                │            │
│    │              │                      │排氣量：1590CC            │            │
├──┼───────┼───────────┼─────────────┼──────┤
│    │              │                      │車號Ｗ五—一六六六號      │            │
│七　│九十二年二月二│台中市南屯區文心里向心│廠牌：SANYANG             │甲○○、涂成│
│　　│十一日七時    │路與大英街口          │顏色：白色                │昌、溫永煒  │
│    │              │                      │排氣量：1590CC            │            │
├──┼───────┼───────────┼─────────────┼──────┤
│    │              │                      │車號ＨＮ—七○四六號      │            │
│八　│九十二年二月二│台中市○○區○○路三段│廠牌：SANYANG             │甲○○、涂成│
│　　│十二日十二時  │一七九號前            │顏色：藍銀相間            │昌、溫永煒  │
│    │              │                      │排氣量：1590CC            │            │
├──┼───────┼───────────┼─────────────┼──────┤
│    │              │                      │車號Ｂ二—二九二七號      │            │
│九　│九十二年二月二│台中縣豐原市○○街三○│廠牌：SANYANG             │甲○○、涂成│
│　　│十五日六時    │號前                  │顏色：銀色                │昌、溫永煒  │
│    │              │                      │排氣量：1590CC            │            │
├──┼───────┼───────────┼─────────────┼──────┤
│    │              │                      │車號ＱＰ—九五七九號      │甲○○、涂成│
│十  │九十二年三月十│台中縣潭子鄉大豐村崇德│廠牌：SANYANG             │昌、溫永煒  │
│　　│日二時        │路五段四四九巷一一號前│顏色：白色                │            │
│    │              │                      │排氣量：1590CC            │            │
├──┼───────┼───────────┼─────────────┼──────┤
│    │              │                      │車號Ｖ九—二○四○號      │            │
│十一│九十二年三月七│台中市○○市○○路憲兵│廠牌：SANYANG             │甲○○、涂成│
│　　│日七時        │隊後門                │顏色：白色                │昌、溫永煒  │
│    │              │                      │排氣量：1590CC            │            │
└──┴───────┴───────────┴─────────────┴──────┘
                                               Ｉ
